臺灣高等法院高雄分院刑事判決        100年度上訴字第810號
上  訴  人
即  被  告  楊嘉芳
選任辯護人  周春米律師
            葉武侯律師
上列上訴人因毒品危害防制條例案件，不服臺灣屏東地方法院10
0 年度訴字第1 號中華民國100 年3 月30日第一審判決（起訴案
號：臺灣屏東地方法院檢察署99年度偵字第10059 號），提起上
訴，本院判決如下：
    主  文
原判決撤銷。
楊嘉芳犯如附表一編號1 至5 所示之罪，各處如附表一編號1 至
5 主文欄所示之刑。應執行有期徒刑拾玖年；扣案如附表二編號
1 、如附表五所示之物均沒收；未扣案如附表三所示之物沒收，
如全部或一部不能沒收時，以其財產抵償之；扣案如附表四所示
之物均沒收銷燬之。
楊嘉芳被訴如附表一編號6所示部分，無罪。
    事  實
一、楊嘉芳意圖營利，基於販賣第一、二級毒品之犯意，於如附
    表一編號1 至5 所示之時間、地點，以如附表一編號1 至5
    所示之方式及價格，販賣如附表一編號1 至5 所示之第一級
    毒品海洛因、第二級毒品甲基安非他命予張志豪。嗣於民國
    99年11月4 日凌晨4 時15分許，在屏東縣萬丹鄉○○街135
    號1 樓（起訴書誤載為屏東縣萬丹鄉○○村○○路350 號）
    ，為警查獲，並扣得如附表二編號1 、如附表四、五所示之
    物。
二、案經臺中市警察局第六分局報告臺灣屏東地方法院檢察署檢
    察官偵查起訴。
    理  由
壹、證據能力方面
一、搜索程序部分：
  (一)刑事訴訟法第131條第1項規定：一因逮捕被告、犯罪嫌疑人
    或執行拘提、羈押，有事實足認被告或犯罪嫌疑人確實在內
    者；二因追躡現行犯或逮捕脫逃人，有事實足認現行犯或犯
    罪嫌疑人確實在內者；三有明顯事實足信為有人在內犯罪而
    情形急迫者，檢察官、檢察事務官、司法警察官或司法警察
    ，雖無搜索票，得逕行搜索住宅或其他處所。是司法警察人
    員逮捕被告、犯罪嫌疑人或現行犯正在進行犯罪中，雖無搜
    索票，亦得逕行搜索住宅或其他處所。經查，警方於99年11
    月4 日凌晨4 時15分許，至被告位於屏東縣萬丹鄉○○街13
    5 號1 樓之住處搜索並無持有搜索票一節，業經本院核閱全
    部卷宗屬實。證人即搜索員警高俊傑固於原審審理時證稱因
    警方拘提到張志豪，而張志豪表示願意提供毒品來源，張志
    豪就撥打電話給被告，確認被告在家，因時間緊迫，警方即
    帶張志豪前往，抵達上開被告住處後，被告係看到張志豪才
    開門，其尚未進入屋內，即看到被告開完門坐回沙發後在捲
    香菸，而桌上有1 包疑似海洛因的粉末，故認定被告為現行
    犯，進入屋內搜索等語（見原審卷第105 頁背面至第108 頁
    ），核與證人張志豪於警詢時證稱其帶2 名員警一同前往上
    開被告住處，由其敲門後，被告即開門，我們進屋時被告正
    準備吸食安非他命毒品（見偵查卷第19頁），而被告於警詢
    時亦供稱：「當時我聽到有人敲門，張志豪他就自己開門進
    來，警方就在客廳桌上當場發現海洛因毒品l 包。」（見偵
    卷第11頁）於原審審理時復供稱：「當天我坐在白色沙發上
    ，我的門沒有鎖，他們開門進來，我看到張志豪，後面警察
    就跟著進來，說他們是警察，他們看到我的桌上有壹包海洛
    因我在捲成煙，他們就抓我了。」（見原審卷第181 頁）顯
    見本件司法警察人員確係發現被告持有毒品正捲菸準備施用
    而以現行犯加以逮捕無訛，依上開規定，司法警察人員雖無
    搜索票，亦得逕行搜索住宅或其他處所。（至於被告雖簽立
    自願搜索同意書，有搜索扣押筆錄、自願受搜索同意書存卷
    可參，然證人高俊傑於原審審理時證稱其目視到毒品後即表
    明其警察身分，被告就掙扎，其才運用強制力逮捕，並陸續
    有3 、4 位同仁進入支援等語，可見警方一表明身分，被告
    即企圖反抗，而隨即被警方以強制力制止，被告人身既處於
    遭強制力壓制之際，縱於自願受搜索同意書上簽名捺印，尚
    難遽認被告係出於自願性同意，併予敘明。）
  (二)按刑事訴訟法第131 條第3 項、第4 項規定：「前二項搜索
    ，由檢察官為之者，應於實施後三日內陳報該管法院；由檢
    察事務官、司法警察官或司法警察為之者，應於執行後三日
    內報告該管檢察署檢察官及法院。法院認為不應准許者，應
    於五日內撤銷之。」「第一項、第二項之搜索執行後未陳報
    該管法院或經法院撤銷者，審判時法院得宣告所扣得之物，
    不得作為證據。」本件司法警察人員雖無搜索票，因發現被
    告持有毒品正捲菸準備施用而以現行犯加以逮捕並逕行搜索
    ，惟並未於執行後3 日內報告該管檢察署檢察官及法院，揆
    諸上開規，其搜索程序，即非無瑕疵可指。惟按除法律另有
    規定外，實施刑事訴訟程序之公務員因違背法定程序取得之
    證據，其有無證據能力之認定，應審酌人權保障及公共利益
    之均衡維護，刑事訴訟法第158 條之4 定有明文。又刑事訴
    訟，係以確定國家具體之刑罰權為目的，為保全證據並確保
    刑罰之執行，於訴訟程序之進行，固有許實施強制處分之必
    要，惟強制處分之搜索、扣押，足以侵害個人之隱私權及財
    產權，若為達訴追之目的而漫無限制，許其不擇手段為之，
    於人權之保障，自有未周。故基於維持正當法律程序、司法
    純潔性及抑止違法偵查之原則，實施刑事訴訟程序之公務員
    不得任意違背法定程序實施搜索、扣押；至於違法搜索、扣
    押所取得之證據，若不分情節，一概以程序違法為由，否定
    其證據能力，從究明事實真相之角度而言，難謂適當，且若
    僅因程序上之瑕疵，致使許多與事實相符之證據，無例外地
    被排除而不用，例如案情重大，然違背法定程序之情節輕微
    ，若遽捨棄該證據不用，被告可能逍遙法外，此與國民感情
    相悖，難為社會所接受，自有害於審判之公平正義。因此，
    對於違法搜索、扣押所取得之證據，除法律另有規定外，為
    兼顧程序正義及發現實體真實，應由法院於個案審理中，就
    個人基本人權之保障及公共利益之均衡維護，依比例原則及
    法益權衡原則，予以客觀之判斷，亦即宜就(一)違背法定程序
    之程度。(二)違背法定程序時之主觀意圖（即實施搜索、扣押
    之公務員是否明知違法並故意為之）。(三)違背法定程序時之
    狀況（即程序之違反是否有緊急或不得已之情形）。(四)侵害
    犯罪嫌疑人或被告權益之種類及輕重。(五)犯罪所生之危險或
    實害。(六)禁止使用證據對於預防將來違法取得證據之效果。
    (七)偵審人員如依法定程序，有無發現該證據之必然性。(八)證
    據取得之違法對被告訴訟上防禦不利益之程度等情狀予以審
    酌，以決定應否賦予證據能力（最高法院93年臺上字第664
    號判例意旨參照）。本院審酌本件執行搜索之員警，確係因
    張志豪提供購入毒品上游，主動配合警方以電話與被告聯繫
    購買毒品（理由詳下述），抵達上開被告住處後，亦係由被
    告主動開門（見偵查卷第19頁；原審卷第106 頁），並非警
    方強行進入屋內，尚未嚴重影響受搜索人之正常作息居家安
    寧，故其違反法定程序之情節不大，且本件司法警察人員執
    行搜索後，於當日隨即將被告及搜索扣押之全部卷證移送檢
    察官偵查，檢察官於訊問被告後於當日向原審法院聲請羈押
    ，原審法院訊問被告後於翌日凌晨裁定羈押（見偵卷第1 頁
    至61頁、聲羈卷第1 頁至第9 頁），其程序是否合法已得由
    檢察官、法院即時審查；又員警經此詰問程序，應即知其執
    行之疏失，非必以排除該證據方得預防將來再次違反無令狀
    搜索之規定，再者，被告所涉犯者係販賣第一級、第二級毒
    品罪，對社會秩序實有相當程度之危害，此觀販賣第一級毒
    品罪之法定刑為死刑、無期徒刑，販賣第二級毒品罪之法定
    刑為無期徒刑、7 年以上有期徒刑之重罪自明，況查獲如附
    表四所示之物數量龐大，及時遏止毒品流入市面，亦對社會
    治安有所助益。是本院審酌前揭人權保障與公共利益之維護
    等法益，認前開違反搜索規定所扣得之如附表四、五所示之
    物，即應不予排除，而有證據能力。
二、證人張志豪之警詢筆錄部分：
    按被告以外之人於檢察事務官、司法警察官或司法警察調查
    中所為之陳述，與審判中不符時，其先前之陳述具有較可信
    之特別情況，且為證明犯罪事實存否所必要者，得為證據，
    刑事訴訟法第159條之2定有明文。至警詢中之陳述具備可信
    性與必要性，事實審法院除應衡酌該警詢筆錄作成之外部情
    況，就詢問有無出於不正方法、陳述是否出於非任意性等適
    法性與否為整體之考量外，應兼顧基於發見真實之需求，具
    有重要關係。經查，證人張志豪於警詢之供述與其於原審及
    本院審理中證述情節不符，依其於警詢時記載內容，係採取
    一問一答方式，且其於警詢時之供述較接近案發時點，記憶
    應較為清晰，憑信性甚高，而當時未直接面對被告心理壓力
    較小，且其於警詢、偵查所為證述之內容，其對基本事實之
    供述始終一致，況張志豪與被告間亦無仇恨，業據證人張志
    豪承述在卷（見偵查卷第21、109 頁），自無設詞誣陷友人
    ，且所供並涉及本身犯罪之自白，應無甘冒身陷囹圄之危險
    而為虛偽陳述之可能，是證人張志豪之警詢筆錄具有可信之
    特別情況，基於發見真實之需求，並有重要關係，而為證明
    犯罪事實之存否並有必要，故其於警詢之陳述，本院認符合
    刑事訴訟法第159 條之2 之情形，認應有證據能力。
三、被告以外之人於審判外之言詞或書面陳述，除法律有規定者
    外，不得作為證據；又被告以外之人於審判外之陳述，雖不
    符合同法第159 條之1 至第159 條之4 之規定，但經當事人
    於審判程序同意作為證據，法院審酌該言詞陳述或書面陳述
    作成時之情況，認為適當者，亦得為證據。當事人、代理人
    或辯護人於法院調查證據時，知有第159 條第1 項不得為證
    據之情形，而未於言詞辯論終結前聲明異議者，視為有前項
    之同意，刑事訴訟法第159 條第1 項及第159 條之5 分別定
    有明文。查查本判決所引用之卷證資料，除原已符同法第15
    9 條之1 至第159 條之4 規定及法律另有規定等傳聞法則例
    外規定，而得作為證據外，其餘卷證資料除前述一、二外，
    業經被告、辯護人、檢察官於本院審理時表示無意見（本院
    卷第64、65頁），且迄至言詞辯論終結前亦均未聲明異議，
    本院審酌上開證據資料製作時之情況，尚查無違法不當及證
    明力明顯過低之瑕疵，亦認為以之作為證據應屬適當，揆諸
    前開法律規定與說明，逕依刑事訴訟法第159 條之5 規定，
    認前揭證據資料均有證據能力。
貳、實體方面
甲、有罪部分（即附表一編號1至5部分）
一、訊據被告楊嘉芳矢口否認有何販賣海洛因、甲基安非他命之
    犯行，於本院及原審審理時分別辯稱：附表一編號1 、2 部
    分，伊係幫張志豪以3 萬6,000 元向其上游調甲基安非他命
    ，伊合資購買，亦以相同價格轉讓給張志豪，並未賺錢營利
    ，海洛因係伊自己要施用，並未販賣；附表一編號3 所示部
    分，張志豪說要向伊買甲基安非他命，伊說好，就去向上游
    調貨，但無調到，至於海洛因，其無販賣；附表一編號4 所
    示部分，伊僅與張志豪聊天、吃螃蟹，並無說到毒品；附表
    一編號5 部分，伊並無販買海洛因、甲基安非他命予張志豪
    ，僅與張志豪一起吸食海洛因及甲基安非他命云云。
二、經查：
  (一)被告楊嘉芳於原審及本院審理時均已坦承有如附表一編號1
    所示之交付張志豪以3 萬6,000 元所購得甲基安非他命之事
    實（原審卷第13頁、本院卷第62頁），雖辯稱係幫張志豪調
    貨，亦未販賣海洛因云云。惟證人張志豪於偵訊時證稱其與
    被告第1 次交易毒品係於99年10月間，地點在被告位於屏東
    火車站附近之租屋處，以1 萬7,00 0元購買海洛因1 錢、以
    3 萬6,000 元購買甲基安非他命1 兩（見偵查卷第107 、10
    8 頁），其於警詢時亦證述其第1 次與被告交易就係在99年
    10月間，地點在被告位於屏東火車站附近之租屋處，以1 萬
    7,000 元購買海洛因1 錢、以3 萬6,000 元購買甲基安非他
    命1 兩（見偵查卷第19、20頁），前後證詞悉相吻合，其於
    偵訊時係以證人身分經過具結作證，擔保其所言為真實，應
    屬有據，並有臺中市警察局第六分局指認犯罪嫌疑人紀錄表
    1 份附卷可參（見偵查卷第31頁）。參以被告楊嘉芳於原審
    及本院審理時均已坦承有如附表一編號1 所示之交付張志豪
    以3 萬6,000 元所購得甲基安非他命之事實，而張志豪於99
    年11月3 日22時25分以其持用0000000000行動電話傳送簡訊
    「朋友你說上次那個可以說是可以可是空間也不大其實像我
    拿給你試的那種雖然價錢比起你給我的高一點這樣我才有空
    間．．．」至被告持用之0000000000行動電話（見偵卷第43
    頁通訊監察譯文），其用字雖然隱諱，依被告於警詢時所稱
    ：「是之前我們碰面有聊到海洛因毒品，並且有試吸食過，
    空間意思為純度空間，還可以參多少葡萄糖的空間，意思就
    是張志豪拿的海洛因純度比較高，價錢比較貴，但是才有空
    間再多參葡萄糖來降低毒品純度增加量。」（見偵查卷第14
    頁）顯見被告確曾交付毒品海洛因予張志豪，並有價格可資
    比較。再參以證人張志豪於警詢、偵訊時均明確證述同一內
    容，與被告亦無仇恨糾紛（見偵查卷第21、109 頁），被告
    亦自承其曾與張志豪吃飯、聊天、共同施用毒品（見原審卷
    第13頁背面、第14頁），依證人張志豪、被告交往之背景，
    其等2 人並無重大恩怨糾葛，而張志豪前述其向被告購買毒
    品之時間、地點、價額前後相符，亦無重大矛盾或瑕疵，復
    佐以如附表四、五所示之物，查獲毒品數量非少，顯超逾一
    般個人短期之施用量，並有精密電子磅秤可供分裝販售，是
    張志豪對被告不利之指證，綜合上情，應可作為認定被告犯
    罪之依據，可見被告確有於如附表一編號1 所示之時間、地
    點，以如附表一編號1 所示之方式，販賣海洛因及甲基安非
    他命給張志豪甚明。
  (二)被告楊嘉芳於原審及本院審理時均已坦承有如附表一編號2
    所示之交付張志豪以3 萬6,000 元所購得甲基安非他命之事
    實（原審卷第13頁、本院卷第62頁），雖辯稱係幫張志豪調
    貨，亦未販賣海洛因云云，且否認涉有如附表一編號2 至5
    所示之犯罪事實。惟證人張志豪於檢察官偵查中就被告所為
    如附表一編號2 至5 所示之犯罪事實，始終指證不移，並有
    臺中市警察局第六分局指認犯罪嫌疑人紀錄表1 份在卷暨如
    附表四、五所示之物扣案足憑。佐以證人張志豪確於99年10
    月28日凌晨3 時21分及同日6 時11分以其門號0000000000行
    動電話撥打被告所有門號0000000000號行動電話，其等二人
    電話通聯監聽譯文：「（A 即張志豪，B 即被告）A ：朋友
    ，我等一下過去找你好嗎。B ：好阿，你等一下要出發的時
    候再打給我。」「A ：要轉下去了。B ：要轉下去那裡有一
    間加油站。A ：好。B ：你在那裡等我馬上到。」（見偵卷
    第41頁）顯見證人張志豪確於99年10月28日前去找被告無訛
    。而經檢察官質以：「99年10月28日早上6 點11分『你在哪
    裡等我馬上到』意思為何？」證人張志豪證稱：「指我到加
    油站了，楊嘉芳過去載我，好像要去萬丹，那次有交貨，是
    安非他命及海洛因，安非他命毒品一兩，共36000 元，及海
    洛因一錢，共17000 元，有一手交錢一手交貨，是我獨資買
    的。」等語甚明（見偵卷第108 頁）；於99年10月29日16時
    7 分及同日20時1 分復撥打上開門號行動電話，其等二人電
    話通聯監聽譯文：「（A 即張志豪，B 即被告）A ：朋友，
    等一下要找你ㄝ。B ：好，在你昨天來這方面。A ：好。」
    「A ：要下去了。B ：你要到了歐。A ：交流道。B ：好，
    我來帶你。」（見偵卷第41頁）顯見證人張志豪亦確於99年
    10月29日前去找被告無訛。而經檢察官質以：「99年10月29
    日下午4 點『等一下要找你』是何意？」證人張志豪證稱：
    「指我要過去楊嘉芳那邊，地點忘了，也是買安非他命毒品
    一兩，共36000 元，及海洛因一錢，共17000 元，有一手交
    錢一手交貨，是我獨資買的。」等語甚明（見偵卷第108 頁
    至第109 頁）；於99年10月30日22時2 分及同日22時12分復
    撥打上開門號行動電話，其等二人電話通聯監聽譯文：「（
    A 即張志豪，B 即被告）A ：要下交流道了。B ：你知道地
    方歐。A ：知道。」「A ：我看你還是出來帶好了。B ：你
    在那裡。A ：這裡有一間7-11，對面有一間小霸王新鮮果汁
    ，這樣你知道嗎。B ：你就直直開過來，看到全家。A ：全
    家，恩。B ：有看到全家嗎。A ：有阿。B ：從旁邊轉進來
    ，你就知道了。A ：好。」（見偵卷第41頁至42頁）顯見證
    人張志豪亦確於99年10月30日前去找被告無訛。而經檢察官
    質以：「99年10月30日晚上10點2 分『要下交流道了』是何
    意？」證人張志豪證稱：「我要去找楊嘉芳，地點我忘了，
    也是買安非他命毒品一兩，共36000 元，及海洛因一錢，共
    17000 元，有一手交錢一手交貨，是我獨資買的。」等語甚
    明（見偵卷第109 頁）；於99年11月2 日20時46分復撥打上
    開門號行動電話，其等二人電話通聯監聽譯文：「（A 即張
    志豪，B 即被告）A ：你在哪個方位。B ：你來這裡阿，我
    帶你來這裡阿。A ：這兩次我去那裡ㄚ。B ：對對。」（見
    偵卷第42頁）同日21時36分以其持用0000000000行動電話傳
    送簡訊「我在巷子外面吃一下飯，馬上進去。」至被告持用
    之0000000000行動電話，被告則於同日21時37分回覆：「了
    解。」（見偵卷第44頁通訊監察譯文）顯見證人張志豪亦確
    於99年11月2 日前去找被告無訛。而經檢察官質以：「99年
    11月2 日晚上9 點36分『吃一下飯馬上進去』是何意？」證
    人張志豪證稱：「我在外面吃飯，地點在萬丹，我是要去找
    楊嘉芳，也是要買安非他命一兩36000 元及海洛因一錢1700
    0 元有一手交錢一手交貨，是我獨資買的。」等語甚明（見
    偵卷第109 頁），已足認被告確有如附表一編號2 至5 所示
    之犯行。參以前述張志豪於99年11月3 日22時25分以其持用
    0000000000行動電話傳送簡訊「朋友你說上次那個可以說是
    可以可是空間也不大其實像我拿給你試的那種雖然價錢比起
    你給我的高一點這樣我才有空間．．．」至被告持用之0000
    000000行動電話，顯見被告確曾交付毒品海洛因予張志豪，
    並有價格可資比較。再證人張志豪與被告並亦無仇恨糾紛，
    依其等交往之背景，其等並無重大恩怨糾葛，張志豪當無自
    陷誣告、偽證重罪之處罰，而構詞誣攀被告之理，復佐以如
    附表四、五所示之物，查獲毒品數量非少，顯超逾一般個人
    短期之施用量，並有精密電子磅秤可供分裝販售，綜合上情
    ，證人張志豪對被告不利之指證，應可作為認定被告犯罪之
    依據，足認被告確有於如附表一編號2 至5 所示之時間、地
    點，以如附表一編號2 至5 所示之方式，販賣海洛因及甲基
    安非他命給張志豪無訛。
  (三)證人張志豪雖分別於原審及本院審理時證稱其僅在被告位於
    屏東火車站附近之租屋處向被告買過2 次甲基安非他命，其
    無跟被告拿過海洛因，亦無在屏東縣萬丹鄉○○街135 號1
    樓跟被告交易過毒品，其於警詢時亂了，不清楚說過什麼，
    且該2 次調貨，係與被告聊天時，臨時請被告幫其調貨，無
    先用行動電話聯繫，況其本身海洛因就比被告多，不可能跟
    被告調，其都是跟綽號「嫂子」之人調海洛因云云（見原審
    卷第98至104 頁、本院卷第104 至106 頁），惟證人高俊傑
    於原審審理時已證述張志豪被拘提後，神智清楚等語（見原
    審卷第106 頁），且證人張志豪上開於原審及本院審理時之
    證述與其於警詢、偵訊時所證相互對照，顯然迥異，況其於
    99年12月28日偵訊時，經檢察官確認其精神狀況尚無不良後
    ，再為證述與其於99年11月4 日警詢時所證相同之內容，亦
    表示警察於警詢時並無脅迫伊，伊係出於自由意願陳述（見
    偵查卷第107 至109 頁），況證人張志豪果於警詢時因緊張
    而所述不實，何以於距警詢時已近2 個月後檢察官訊問時仍
    證述同一內容？證人張志豪所言緊張、剛被抓亂掉了云云，
    而於原審及本院審理時改稱其僅向被告購得甲基安非他命2
    次、或另稱係請被告調貨云云，核屬迴護被告之詞，不足採
    信。至於證人張志豪於警詢時所述其尚有向高雄綽號「嫂子
    」之女子購買毒品海洛因、安非他命，及向彰化綽號「嫂子
    」之女子購買毒品海洛因等語（見偵查卷第21頁），此部部
    縱然屬實，惟販毒者無不希望以較低之價格購得品質較佳之
    毒品，以牟較大利潤，且為確保毒品來源不虞匱乏，其多方
    尋求購毒管道，亦屬當然，故證人張志豪於審理中以另有購
    毒管道，改稱未曾向被告購買毒品海洛因，顯亦係事後迴護
    之詞，亦無足取。
  (四)按海洛因、甲基安非他命等毒品，本無一定之公定價格，是
    其各次買賣之價格，當亦各有差異，或隨供需雙方之資力、
    關係之深淺、需求之數量、貨源之充裕與否、販賣者對於資
    金之需求程度，以及政府查緝之態度，進而為各種不同之風
    險評估，而為機動性之調整，是其價格標準，自非一成不變
    ，且販賣者從各種「價差」或「量差」或「純度」謀取利潤
    方式，亦有差異，然其所圖利益之非法販賣行為目的，則屬
    相同，並無二致。因之，販賣利得，除經被告坦承，或其價
    量至臻明確外，確實難以究其原委。然按一般民眾普遍認知
    之毒品非法交易，向為政府查禁森嚴且重罰不寬貸，衡諸常
    情，倘非有利可圖，絕無平白甘冒被重罰風險之理，從而，
    舉凡有償交易，除足反證其確另基於某種非圖利本意之關係
    外，通常尚難因無法查悉其買進、賣出之差價，而諉無營利
    之意思，或阻卻販賣犯行之追訴。查被告為智識正常之成年
    人，依卷附臺灣高等法院被告前案紀錄表（見原審卷第6 至
    8 頁），被告亦曾因施用毒品案件，經戒毒處遇及追訴處罰
    ，對於海洛因、甲基安非他命價格昂貴，取得不易，毒品交
    易為政府檢警機關嚴予取締之犯罪，法律並就此懸有重典處
    罰，當知之甚稔，而被告與張志豪僅屬一般交往，倘無從中
    賺取差價或投機貪圖小利，豈有甘冒重典依購入價格轉售或
    代購之理？況依張志豪警詢、偵訊時之證述，被告於99年10
    月、11月即有5 次販賣毒品犯行，各次所售毒品數量及所得
    利益均非少，如非為圖得鉅額利益，何以交易如此頻繁及購
    入數量如此龐大之毒品供販售？是被告主觀上具有營利之意
    圖，亦臻明確。
  (五)綜上，本案事證明確，被告如附表一編號1 至5 所示之犯行
    均堪認定，應依法論科。
三、論罪科刑：
  (一)按海洛因、甲基安非他命係屬毒品危害防制條例第2 條第2
    項第1 款、第2 款所規定之第一級、第二級毒品，核被告如
    附表一編號1 至5 所為，均係犯毒品危害防制條例第4 條第
    1 項、第2 項之販賣第一級毒品罪、販賣第二級毒品罪。其
    因上開犯行而持有第一級、第二級毒品之低度行為，應為販
    賣之高度行為所吸收，均不另論罪。被告如附表一編號1 至
    5 所示之犯行，各以一行為觸犯上開二罪名，均為想像競合
    犯，應依刑法第55條之規定，各從較重之販賣第一級毒品罪
    、販賣第一級毒品未遂罪處斷。被告如附表一編號1 至5 所
    示之犯行間，犯意各別、行為互殊，應予分論併罰。又被告
    販賣第一級毒品海洛因，固戕害他人之身心，對社會治安有
    相當危害，惟其各次所販賣海洛因之數量僅1 錢，所為與販
    賣毒品之數量達數公斤以上之嚴重危害社會治安情形仍有不
    同，是倘不論所犯情節輕重，而一律論處本罪最低法定本刑
    無期徒刑，自屬猶嫌過重，並有傷人民對法律之情感，就全
    部犯罪情節觀之，猶屬法重而情輕，是自客觀以言，即尚有
    可憫恕之處，爰依刑法第59條之規定，就如附表一編號1 至
    5 所示之各次販賣第一級毒品罪，減輕其刑。
  (二)原判決就被告所為如附表一編號1至5所示部分之犯行，認罪
    證明確，據以論處被告罪刑，固非無見；惟按：(1)以營利為
    目的販入毒品，經多次販賣後，持有剩餘毒品被查獲，其各
    次販賣毒品行為，固應併合處罰；惟該持有剩餘毒品之低度
    行為，應僅為最後一次販賣毒品之高度行為所吸收，不另論
    罪，則就該查獲之剩餘毒品，祇能於最後一次之販賣毒品罪
    宣告沒收銷燬。本件原判決就查獲扣案如附表四所列之毒品
    ，未於如附表一編號5 所示最後一次之販賣毒品罪宣告沒收
    銷燬，容有未當；(2)扣案如附表五編號1 所示之物，為被告
    所有預備供如附表一編號1 至5 所示販賣第一級、第二級毒
    品所用之物，如附表五編號2 所示之物，為被告所有供如附
    表一編號1 至5 所示販賣第一級、第二級毒品所用之物，原
    判決亦未於如附表一編號1 至5 所示主文項下就此部分宣告
    沒收，亦有未洽。被告上訴意旨，就如附表一編號1 至5 所
    示部分之犯行否認犯罪，雖無理由，惟原判決就此部分既有
    上開可議之處，自應由本院將原判決關於此部分及其定執行
    刑均撤銷改判。爰審酌被告不思依循正軌，無視政府反毒政
    策及宣導，仍販賣海洛因、甲基安非他命，對於海洛因、甲
    基安非他命施用來源之提供有所助益，影響所及，非僅人之
    生命、身體將可能受其侵害，社會、國家之法益亦不能免，
    為害之鉅，當非個人一己之生命、身體法益所可比擬，自應
    嚴厲規範，所為應受有相當程度之刑事非難，兼衡其犯後態
    度、素行、犯罪動機、目的、手法、智識程度等一切情狀，
    仍如原審量處如如附表一編號1 至5 主文欄所示之刑。
  (三)扣案如附表二編號1 所示之行動電話，為被告所有，且係其
    用以聯繫如附表一編號1 至5 所示販賣毒品之用，應依毒品
    危害防制條例第19條第1 項之規定宣告沒收；如附表三編號
    1 至5 所示之物，分別為被告所為如附表一編號1 至5 所示
    販賣毒品犯行所得之財物，應依毒品危害防制條例第19條第
    1 項之規定，均分別宣告沒收，又因如附表三編號1 至5 所
    示之販毒所得均未扣案，故如全部或一部不能沒收時，應以
    被告之財產抵償之。扣案如附表四所示之物，為被告所有供
    販賣第一級、第二級毒品所用之物，除因鑑驗而用罄之部分
    外，餘應依毒品危害防制條例第18條第1 項前段之規定，於
    如附表一編號5 所示最後一次之販賣毒品罪主文項下宣告沒
    收銷燬之。扣案如附表五編號1 所示之物，為被告所有預備
    供如附表一編號1 至5 所示販賣第一級、第二級毒品所用之
    物，如附表五編號2 所示之物，為被告所有供如附表一編號
    1 至5 所示販賣第一級、第二級毒品所用之物，爰依刑法第
    38條第1 項第2 款之規定，分別於如附表一編號1 至5 所示
    主文項下宣告沒收之。至其餘扣案之包裝盒、現金50萬元，
    則無證據證明與如附表一所示犯行相關，復非違禁物，故皆
    不於本案併予沒收，而應由檢察官另為適法之處置。
  (四)又被告就如附表一編號1至5所示部分之犯行既經本院撤銷改
    判，另就如附表一編號6 所示部分之犯行，亦經本院撤銷改
    判無罪（詳後述），則原審就被告所定之應執行刑，自已無
    從維持，是應由本院就被告上開販毒部分之犯行，除參酌前
    開之量刑依據外，並認數罪併罰之定應執行之刑，係出於刑
    罰經濟與責罰相當之考量，並非予以犯罪行為人或受刑人不
    當之利益，為一種特別的量刑過程，相較於刑法第57條所定
    科刑時應審酌之事項係對一般犯罪行為之裁量，定應執行刑
    之宣告，乃對犯罪行為人本身及所犯各罪之總檢視，除應考
    量行為人所犯數罪反應出之人格特性，並應權衡審酌行為人
    之責任與整體刑法目的及相關刑事政策，在量刑權之法律拘
    束性原則下，依刑法第51條第5 款之規定，採限制加重原則
    ，以宣告各刑中之最長期為下限，各刑合併之刑期為上限，
    但最長不得逾三十年，資為量刑自由裁量權之外部界限，並
    應受法秩序理念規範之比例原則、平等原則、責罰相當原則
    、重複評價禁止原則等自由裁量權之內部抽象價值要求界限
    之支配，使以輕重得宜，罰當其責，俾符合法律授與裁量權
    之目的，以區別數罪併罰與單純數罪之不同，兼顧刑罰衡平
    原則（最高法院100 年度台上字第21號判決意旨參照）。申
    言之，法院就數罪併罰各處有期徒刑之案件，應整體審酌上
    揭各因素，定其應執行刑，以符合比例原則、平等原則、責
    罰相當原則、重複評價禁止原則，並非以單純就各罪刑度累
    加為原則，所定應執行刑低於各刑合併累加之刑期，實係出
    於「限制加重原則」下，整體審酌之結果，而非給予多次犯
    罪之被告寬典，以鼓勵多次犯罪甚明。本院依上開意旨，綜
    合考量被告販賣之次數、各次販賣之數量、金額，手法及犯
    罪時間之緊密程度，以符合罪刑相當及立法目的達成之必要
    性，避免累計之刑度顯然超過其犯罪之可罰性，依法定其應
    執行刑為有期徒刑19年，扣案如附表二編號1 、如附表五所
    示之物沒收；未扣案如附表三所示之物沒收，如全部或一部
    不能沒收時，以其財產抵償之；扣案如附表四所示之物沒收
    銷燬。
乙、無罪部分（即附表一編號6撤銷改判部分）
一、公訴意旨略以：被告楊嘉芳明知海洛因、甲基安非他命為毒
    品危害防制條例第2 條第2 項第1 、2 款所定之第一、二級
    毒品，不得非法持有及販賣、持有，竟意圖營利，基於販賣
    第一、二級毒品之犯意，於如附表一編號6 所示之時間、地
    點，以如附表一編號6 所示之方式及價格，販賣如附表一編
    號6所 示之第一級毒品海洛因、第二級毒品甲基安非他命張
    志豪，惟因遭警查獲，而未得逞。因認被告上開行為，係涉
    犯毒品危害防制條例第4 條第1 、2 、6 項販賣第一、二級
    毒品未遂罪嫌等語。
二、按犯罪事實應依證據認定之，無證據不得認定犯罪事實；不
    能證明被告犯罪者，應諭知無罪之判決，刑事訴訟法第154
    條第2 項、第301 條第1 項分別定有明文。次按事實之認定
    ，應憑證據，如未能發現相當證據，或證據不足以證明，自
    不能以推測或擬制之方法，以為裁判基礎。而認定不利於被
    告之事實，須依積極證據，茍積極之證據本身存有瑕疵而不
    足為不利於被告事實之認定，即應為有利於被告之認定，更
    不必有何有利之證據，而此用以證明犯罪事實之證據，猶須
    於通常一般人均不至於有所懷疑，堪予確信其已臻真實者，
    始得據以為有罪之認定，倘其證明尚未達到此一程度，而有
    合理性之懷疑存在，致使無從為有罪之確信時，即應為無罪
    之判決。（最高法院82年度臺上字第163 號判決、76年臺上
    字第4986號及30年上字第816 號等判例意旨參照）。另按，
    檢察官就被告犯罪事實，應負舉證責任，並指出證明之方法
    ，刑事訴訟法第161 條第1 項定有明文。因此，檢察官對於
    起訴之犯罪事實，應負提出證據及說服之實質舉證責任。倘
    其所提出之證據，不足為被告有罪之積極證明，或其指出證
    明之方法，無從說服法院以形成被告有罪之心證，基於無罪
    推定之原則，自應為被告無罪判決之諭知（最高法院92年臺
    上字第128 號判例要旨參照）。
三、本件公訴意旨認被告涉犯上開毒品危害防制條例第4條第1、
    2 、6 項販賣第一、二級毒品未遂罪嫌，無非係以證人張志
    豪於警及偵訊之證述、通訊監察譯文、扣案之電子磅秤1 台
    、裝酒包裝盒一個、裝毒品塑膠空袋18只、海洛因5 包（重
    約1.8 公克）、安非他命29包（重約596.9 公克）、現金50
    萬元、現場照片3 張、法務部調查局濫用藥物實驗室鑑定書
    、中山醫學大學附設醫院檢驗科藥物檢測中心尿液檢驗報告
    及搜索、扣押筆錄、扣押物品目錄表等，為其主要論據。訊
    據被告楊嘉芳堅詞否認有上開販賣第一、二級毒品海洛因、
    甲基安非他命與張志豪之未遂犯行，辯稱：伊沒有販賣毒品
    海洛因、甲基安非他命與張志豪，如附表一編號6 係張志豪
    打電話來說要下來找伊，並非販賣毒品等語。
四、經查：公訴意旨所指被告於如附表一編號6 所示之時間、地
    點，以如附表一編號6 所示之方式及價格，販賣如附表一編
    號6 所示之第一級毒品海洛因、第二級毒品甲基安非他命張
    志豪，惟因遭警查獲，而未得逞之事實，固有證人張志豪於
    警及偵訊之證述、通訊監察譯文、扣案之電子磅秤1 台、裝
    酒包裝盒一個、裝毒品塑膠空袋18只、海洛因5 包、安非他
    命29包、現金50萬元、現場照片3 張、法務部調查局濫用藥
    物實驗室鑑定書、中山醫學大學附設醫院檢驗科藥物檢測中
    心尿液檢驗報告及搜索、扣押筆錄、扣押物品目錄表等在卷
    足憑。惟查，本件係因證人張志豪於97年11月4 日凌晨0 時
    37分許，在高雄縣美濃鎮○○路59號與美興路路口的7-11超
    商前，為警查獲，張志豪乃主動配合警方追查毒品來源，供
    出99年10月間曾撥打0000000000號行動電話向綽號「朋友」
    者購買毒品海洛因、甲基安非他命，並即撥打0000000000號
    行動電話，由被告接聽電話，確認被告在屏東縣萬丹鄉○○
    街135 號1 樓，遂帶警方人員前去查緝，被告旋於99年11月
    4 日凌晨4 時15分許，在上址為警查獲之事實，有刑事案件
    報告書1 份在卷足稽（見偵查卷第1 頁），並據證人張志豪
    於警詢及原審審理時證述甚詳（見偵查卷第19至20頁、原審
    卷第101 頁至102 頁背面），顯見證人張志豪係於為警查獲
    後配合警方查緝被告而撥打被告電話，並無購買毒品之意思
    ，而觀諸當日其等二人電話通聯監聽譯文：「（A 即張志豪
    ，B 即被告）A ：剛回來。B ：還沒有。A ：我說我剛回來
    。B ：你要來找我歐。A ：恩阿。B ：下來阿。A ：歐，一
    樣那裡嗎。B ：那。A ：好。」「A ：我現在要過去，出發
    了。B ：你到了歐，進來ㄚ。A ：我要出發了。B ：你要出
    發而已歐了，好ㄚ好ㄚ。A ：嗯。」「A ：差不多在二十分
    鐘就要到了。B ：歐，好。A ：因為我車，爆胎，我換一下
    輪子。B ：好。」（見偵卷第43頁）被告及證人張志豪二人
    之對話內容，並無一語提及毒品，亦無言及欲交易毒品之種
    類、數量、金額。另證人即警察人員高俊傑於原審到庭證稱
    ：「那天的情形是門打開之後，楊嘉芳說『朋友今天怎麼這
    麼晚』。」（原審卷第107 頁）被告亦未提及毒品或欲交易
    毒品之種類、數量、金額，即為警緝獲。按刑法上之未遂犯
    ，必須已著手於犯罪行為之實行而不遂，始能成立，刑法第
    25條第1 項規定甚明，而預備行為與未遂犯之區別，以已未
    著手於犯罪之實行為標準，所謂著手，即指犯人對於犯罪構
    成事實開始實行而言。其在開始實行前所為之預備行為，不
    得謂為著手，自無成立未遂犯之餘地（最高法院21年非字第
    97號、25年非字第164 號判例參照）。販賣毒品犯行，以販
    賣者向他人洽商、兜售毒品，或與購買者就買賣毒品之標的
    物及價格意思表示一致時，均屬已經著手於販賣毒品之行為
    。故買賣雙方若已就購買毒品之內容意思表示一致，縱尚未
    交付毒品及價金即被警方查獲而未完成，該次買賣應屬已經
    著手實施而未遂，而應成立販賣毒品未遂罪。反之買賣雙方
    如尚未為上開著手實施上開買賣毒品之行為，賣方縱有所準
    備或等待，亦僅屬開始實行販賣毒品前所為之預備行為，不
    得謂為著手，即難論以未遂犯。本件證人張志豪雖配合警方
    查緝被告而撥打000000 0000 號行動電話由被告接聽，惟其
    二人之對話內容，並無一語提及毒品或欲交易毒品之種類、
    數量、金額，及至證人張志豪抵達後，被告亦僅言「朋友今
    天怎麼這麼晚」，隨即為警緝獲，不足認被告有何著手於販
    賣毒品之行為。雖證人張志豪於警詢時證稱：「通話內容只
    要說我要過去找他，他就知道我要購買海洛因及安非他命毒
    品的意思了。」（見偵卷第19頁）惟此係證人個人認知而臆
    測被告主觀意思，縱然無訛，惟亦僅止於「他就知道我要購
    買海洛因及安非他命毒品的意思」，被告主觀上縱然知悉證
    人張志豪欲購買毒品海洛因及安非他命（事實上證人張志豪
    並無此意），惟客觀上被告既無任何著手於販賣毒品之行為
    ，仍難遽令負販賣第一、二級毒品未遂罪。
五、綜上所述，本件既無任何證據足認被告有何著手於販賣第一
    、二級毒品予證人張志豪之行為，自不得單憑證人張志豪，
    上揭片面有瑕疵之證述，認定被告有於於如附表一編號6 所
    示之時間、地點，以如附表一編號6 所示之方式及價格，販
    賣如附表一編號6 所示之第一級毒品海洛因、第二級毒品甲
    基安非他命張志豪未遂之犯行。本件檢察官所提出之證據，
    不足為被告此部分有罪之積極證明，其指出證明之方法，無
    從說服法院以形成被告此部分犯行有罪之心證，此外，復查
    無其他積極證據足以證明被告確有為此部分之犯行，揆諸前
    開最高法院判決意旨，本件公訴意旨所指被告涉犯有此部分
    販賣第一級毒品海洛因、第二級毒品甲基安非他命未遂罪嫌
    ，其犯罪自屬不能證明，依無罪推定原則，本院自應就此部
    分為無罪之諭知。
六、原審就此部分（即附表一編號6 所示部分），未詳為推求，
    遽為被告論罪科刑之判決，即有不當，被告執此聲明上訴，
    指摘原判決此部分判決有罪不當，為有理由，應由本院將原
    判決關於被告被訴如附表一編號6 所示販賣第第一、二級毒
    品未遂部分，所為有罪判決撤銷，並改為無罪之諭知。
據上論斷，應依刑事訴訟法第369 條第1 項前段、第364 條、第
299 條第1 項前段、第301 條第1 項，毒品危害防制條例第4 條
第1 項、第2 項、第18條第1 項前段、第19條第1 項，刑法第11
條前段、第55條、第59條、第38條第1 項第2 款、第51條第5 款
，判決如主文。
本案經檢察官鍾忠孝到庭執行職務。
中    華    民    國   100    年    8    月     2    日
                 刑事第十庭    審判長法  官  陳中和
                                     法  官  林水城
                                     法  官  蔡國卿
以上正本證明與原本無異。
如不服本判決應於收受本判決後10日內向本院提出上訴書狀，其
未敘述上訴理由者，並得於提起上訴後10日內向本院補提理由書
狀（均須按他造當事人之人數附繕本）「切勿逕送上級法院」。
中    華    民    國   100    年    8    月     2    日
                                     書記官  張明賢
附表一：
┌──┬────┬────┬───┬───────┬────────────────┐
│編號│交易時間│交易地點│買受人│交  易  內  容│交        易        方        式│
├──┼────┼────┼───┼───────┼────────────────┤
│ 1  │99年10月│屏東火車│張志豪│以新臺幣（下同│張志豪撥打楊嘉芳所有0000000000號│
│    │間某日  │站附近之│      │）1 萬7,000 元│行動電話，在電話中聯絡交易事宜後│
│    │        │租屋處  │      │購買海洛因1 錢│，由楊嘉芳親自交付海洛因及甲基安│
│    │        │        │      │、以3 萬6,000 │非他命                          │
│    │        │        │      │元購買甲基安非│                                │
│    │        │        │      │他命1 兩，購毒│                                │
│    │        │        │      │金額合計5 萬3,│                                │
│    │        │        │      │000元         │                                │
│    ├────┴────┴───┴───────┴────────────────┤
│    │主文：楊嘉芳販賣第一級毒品，處有期徒刑拾陸年，扣案如附表二編號1、如附表五所 │
│    │      示之物沒收；未扣案如附表三編號1 所示之物沒收，如全部或一部不能沒收時，│
│    │      以其財產抵償之。                                                      │
├──┼────┬────┬───┬───────┬────────────────┤
│編號│交易時間│交易地點│買受人│交  易  內  容│交        易        方        式│
├──┼────┼────┼───┼───────┼────────────────┤
│ 2  │99年10月│屏東縣某│張志豪│以1 萬7,000 元│張志豪以0000000000號行動電話、楊│
│    │28日    │處      │      │購買海洛因1 錢│嘉芳以其所有0000000000號行動電話│
│    │        │        │      │、以3 萬6,000 │，在電話中聯絡交易事宜後，由楊嘉│
│    │        │        │      │元購買甲基安非│芳親自交付海洛因及甲基安非他命  │
│    │        │        │      │他命1 兩，購毒│                                │
│    │        │        │      │金額合計5 萬3,│                                │
│    │        │        │      │000元         │                                │
│    ├────┴────┴───┴───────┴────────────────┤
│    │主文：楊嘉芳販賣第一級毒品，處有期徒刑拾陸年，扣案如附表二編號1、如附表五所 │
│    │      示之物沒收；未扣案如附表三編號2 所示之物沒收，如全部或一部不能沒收時，│
│    │      以其財產抵償之。                                                      │
├──┼────┬────┬───┬───────┬────────────────┤
│編號│交易時間│交易地點│買受人│交  易  內  容│交        易        方        式│
├──┼────┼────┼───┼───────┼────────────────┤
│ 3  │99年10月│屏東縣某│張志豪│以1 萬7,000 元│張志豪以0000000000號行動電話、楊│
│    │29日    │處      │      │購買海洛因1 錢│嘉芳以其所有0000000000號行動電話│
│    │        │        │      │、以3 萬6,000 │，在電話中聯絡交易事宜後，由楊嘉│
│    │        │        │      │元購買甲基安非│芳親自交付海洛因及甲基安非他命  │
│    │        │        │      │他命1 兩，購毒│                                │
│    │        │        │      │金額合計5 萬3,│                                │
│    │        │        │      │000元         │                                │
│    ├────┴────┴───┴───────┴────────────────┤
│    │主文：楊嘉芳販賣第一級毒品，處有期徒刑拾陸年，扣案如附表二編號1、如附表五所 │
│    │      示之物沒收；未扣案如附表三編號3 所示之物沒收，如全部或一部不能沒收時，│
│    │      以其財產抵償之。                                                      │
├──┼────┬────┬───┬───────┬────────────────┤
│編號│交易時間│交易地點│買受人│交  易  內  容│交        易        方        式│
├──┼────┼────┼───┼───────┼────────────────┤
│ 4  │99年10月│屏東縣某│張志豪│以1 萬7,000 元│張志豪以0000000000號行動電話、楊│
│    │30日    │處      │      │購買海洛因1 錢│嘉芳以其所有0000000000號行動電話│
│    │        │        │      │、以3 萬6,000 │，在電話中聯絡交易事宜後，由楊嘉│
│    │        │        │      │元購買甲基安非│芳親自交付海洛因及甲基安非他命  │
│    │        │        │      │他命1 兩，購毒│                                │
│    │        │        │      │金額合計5 萬3,│                                │
│    │        │        │      │000元         │                                │
│    ├────┴────┴───┴───────┴────────────────┤
│    │主文：楊嘉芳販賣第一級毒品，處有期徒刑拾陸年，扣案如附表二編號1、如附表五所 │
│    │      示之物沒收；未扣案如附表三編號4 所示之物沒收，如全部或一部不能沒收時，│
│    │      以其財產抵償之。                                                      │
├──┼────┬────┬───┬───────┬────────────────┤
│編號│交易時間│交易地點│買受人│交  易  內  容│交        易        方        式│
├──┼────┼────┼───┼───────┼────────────────┤
│ 5  │99年11月│屏東縣萬│張志豪│以1 萬7,000 元│張志豪以0000000000號行動電話傳簡│
│    │2 日    │丹鄉萬榮│      │購買海洛因1 錢│訊給楊嘉芳所有之0000000000號行動│
│    │        │街135 號│      │、以3 萬6,000 │電話，聯絡交易事宜後，由楊嘉芳親│
│    │        │1 樓    │      │元購買甲基安非│自交付海洛因及甲基安非他命      │
│    │        │        │      │他命1 兩，購毒│                                │
│    │        │        │      │金額合計5 萬3,│                                │
│    │        │        │      │000元         │                                │
│    ├────┴────┴───┴───────┴────────────────┤
│    │主文：楊嘉芳販賣第一級毒品，處有期徒刑拾陸年，扣案如附表二編號1、如附表五所 │
│    │      示之物沒收；未扣案如附表三編號5 所示之物沒收，如全部或一部不能沒收時，│
│    │      以其財產抵償之；扣案如附表四所示之物沒收銷燬。                        │
├──┼────┬────┬───┬───────┬────────────────┤
│編號│交易時間│交易地點│買受人│交  易  內  容│交        易        方        式│
├──┼────┼────┼───┼───────┼────────────────┤
│ 6  │99年11月│屏東縣萬│張志豪│以1 萬7,000 元│張志豪以0000000000號行動電話、楊│
│    │4 日    │丹鄉萬榮│      │購買海洛因1 錢│嘉芳以其所有0000000000號行動電話│
│    │        │街135 號│      │、以3 萬6,000 │，在電話中聯絡交易事宜，因警方查│
│    │        │1 樓    │      │元購買甲基安非│獲，而未得逞                    │
│    │        │        │      │他命1 兩，購毒│                                │
│    │        │        │      │金額合計5 萬3,│                                │
│    │        │        │      │000元         │                                │
└──┴──────────────────────────────────────┘
附表二：
┌──┬─────────────┬────────────────────────┐
│編號│品                      名│備                                            註│
├──┼─────────────┼────────────────────────┤
│ 1  │門號0000000000號行動電話1 │被告所有，供犯如附表一編號1至5所示犯行所用之物│
│    │支，含SIM 卡1 枚          │  。                                            │
│    │                          │已扣案，無毒品危害防制條例第19條第1 項「如全部│
│    │                          │  或一部不能沒收時，追徵其價額」之問題。        │
└──┴─────────────┴────────────────────────┘
附表三：
┌──┬─────────────┬────────────────────────┐
│編號│品                      名│備                                            註│
├──┼─────────────┼────────────────────────┤
│ 1  │販毒所得新臺幣（下同）5 萬│如附表一編號1 所示犯行販毒所得。              │
│    │3,000 元                  │未扣案。                                      │
├──┼─────────────┼────────────────────────┤
│ 2  │販毒所得5 萬3,000 元      │如附表一編號2 所示犯行販毒所得。              │
│    │                          │未扣案。                                      │
├──┼─────────────┼────────────────────────┤
│ 3  │販毒所得5 萬3,000 元      │如附表一編號3 所示犯行販毒所得。              │
│    │                          │未扣案。                                      │
├──┼─────────────┼────────────────────────┤
│ 4  │販毒所得5 萬3,000 元      │如附表一編號4 所示犯行販毒所得。              │
│    │                          │未扣案。                                      │
├──┼─────────────┼────────────────────────┤
│ 5  │販毒所得5 萬3,000 元      │如附表一編號5 所示犯行販毒所得。              │
│    │                          │未扣案。                                      │
└──┴─────────────┴────────────────────────┘
附表四：
┌─────────────────────────────────────┐
│查獲之第一、二級毒品                                                      │
├──┬─────┬──┬──┬──────────────────────┤
│編號│品      名│數量│單位│備                                        註│
├──┼─────┼──┼──┼──────────────────────┤
│ 1  │第一級毒品│1   │包  │第一級毒品海洛因（淨重0.08公克，取樣小於0.│
│    │海洛因    │    │    │  01公克鑑驗用罄，驗餘淨重0.08公克）。      │
│    │          │    │    │含極微量第一級毒品海洛因殘渣且未析離之外包│
│    │          │    │    │  裝1 個，應併予沒收銷燬。                  │
│    │          │    │    │卷附法務部調查局濫用藥物實驗室99年12月3 日│
│    │          │    │    │  調科壹字第09923026940 號鑑定書1 份參照（見│
│    │          │    │    │  偵查卷第93頁）。                          │
├──┼─────┼──┼──┼──────────────────────┤
│ 2  │第一級毒品│4   │包  │第一級毒品海洛因（合計淨重0.83公克，取樣0.│
│    │海洛因    │    │    │  02公克鑑驗用罄，驗餘淨重0.81公克）。      │
│    │          │    │    │含極微量第一級毒品海洛因殘渣且未析離之外包│
│    │          │    │    │  裝4 個，應併予沒收銷燬。                  │
│    │          │    │    │卷附法務部調查局濫用藥物實驗室99年12月3 日│
│    │          │    │    │  調科壹字第09923026940 號鑑定書1 份參照（見│
│    │          │    │    │  偵查卷第93頁）。                          │
├──┼─────┼──┼──┼──────────────────────┤
│ 3  │第二級毒品│14  │包  │第二級毒品甲基安非他命（隨機抽取編號A1鑑定│
│    │甲基安非他│    │    │  ，編號A1淨重36.98 公克，取樣0.17公克鑑驗用│
│    │命        │    │    │  罄，餘36.81 公克，純度約99% ，依據抽測純度│
│    │          │    │    │  值，推估編號A1至A14 均含甲基安非他命之驗前│
│    │          │    │    │  總純質淨重約401.73公克）。                │
│    │          │    │    │含極微量第二級毒品甲基安非他命殘渣且未析離│
│    │          │    │    │  之外包裝14個，應併予沒收銷燬。            │
│    │          │    │    │卷附內政部警政署刑事警察局100 年1 月26日刑│
│    │          │    │    │  鑑字第1000006306號鑑定書1 份參照（見本院卷│
│    │          │    │    │  第82頁、第82頁背面）。                    │
├──┼─────┼──┼──┼──────────────────────┤
│ 4  │第二級毒品│14  │包  │第二級毒品甲基安非他命（隨機抽取編號A15 鑑│
│    │甲基安非他│    │    │  定，編號A15 淨重37.25 公克，取樣0.17公克鑑│
│    │命        │    │    │  驗用罄，餘37.08 公克，純度約99% ，依據抽測│
│    │          │    │    │  純度值，推估編號A15 至A28 均含甲基安非他命│
│    │          │    │    │  之驗前總純質淨重約167.35公克）。          │
│    │          │    │    │含極微量第二級毒品甲基安非他命殘渣且未析離│
│    │          │    │    │  之外包裝14個，應併予沒收銷燬。            │
│    │          │    │    │卷附內政部警政署刑事警察局100 年1 月26日刑│
│    │          │    │    │  鑑字第1000006306號鑑定書1 份參照（見本院卷│
│    │          │    │    │  第82頁、第82頁背面）。                    │
├──┼─────┼──┼──┼──────────────────────┤
│ 5  │第二級毒品│1   │包  │第二級毒品甲基安非他命（取樣0.13公克鑑驗用│
│    │甲基安非他│    │    │  罄，餘0.88公克，純度約99% ，驗前純質淨重約│
│    │命        │    │    │  0.99公克）。                              │
│    │          │    │    │含極微量第二級毒品甲基安非他命殘渣且未析離│
│    │          │    │    │  之外包裝1 個，應併予沒收銷燬。            │
│    │          │    │    │卷附內政部警政署刑事警察局100 年1 月26日刑│
│    │          │    │    │  鑑字第1000006306號鑑定書1 份參照（見本院卷│
│    │          │    │    │  第82頁、第82頁背面）。                    │
└──┴─────┴──┴──┴──────────────────────┘
附表五：
┌─────────────────────────────────────┐
│查獲之被告所有供、預備供（非專供）如附表一編號1至5所示販賣第一、二級毒品所│
│用之物                                                                    │
├──┬─────┬──┬──┬──────────────────────┤
│編號│品      名│數量│單位│備                                        註│
├──┼─────┼──┼──┼──────────────────────┤
│ 1  │夾鏈袋    │18  │個  │預備供分裝第一、二級毒品之用                │
├──┼─────┼──┼──┼──────────────────────┤
│ 2  │電子磅秤  │1   │臺  │供量秤、分裝第一、二級毒品之用              │
└──┴─────┴──┴──┴──────────────────────┘
附錄本案論罪科刑之法條：
毒品危害防制條例第4條第1項、第2項
製造、運輸、販賣第一級毒品者，處死刑或無期徒刑；處無期徒
刑者，得併科新臺幣 2 千萬元以下罰金。
製造、運輸、販賣第二級毒品者，處無期徒刑或 7 年以上有期
徒刑，得併科新臺幣 1 千萬元以下罰金。